---
title: "seeds.R"
author: "Атамась Семён"
output:
  html_document:
    fig_caption: yes
    fig_height: 15
    fig_width: 15
    highlight: tango
    self_contained: no
    theme: spacelab
---

```{r}
library(lattice)
library(latticeExtra)
library(corrplot)
library(MASS)
library(e1071)
library(nnet)
library(boot)
library(stats)
library(mvtnorm)
```

Вспомогательная функция , которая отбирает size элементов, берёт среднее для каждого параметра и прибавляет вектор случайных значений, имеющий нормальное распределение с посчитанной заранее матрицей ковариации.
```{r}
make.data <- function(data, groups, model, size = nrow(data), groups.name = "Species") {
  ind <- sample(seq_along(levels(groups)), size = size, replace = TRUE)
  res <- data.frame(name = factor(levels(groups)[ind], levels = levels(groups)))
  names(res) <- groups.name
  mx <- model$means[ind,]
  mx <- mx + rmvnorm(nrow(mx), sigma = model$cov)
  colnames(mx) <- colnames(model$cov)
  res <- cbind(res, as.data.frame(mx))
  rownames(res) <- NULL
  res
}
```

```{r}
model <- (function(data, groups) {
  data  <- as.matrix(data)
  means <- aggregate(data, list(groups = groups), mean)
  data  <- data - as.matrix(means[match(groups, means$groups), -1])
  list(cov = cov(data), means = means[,-1, drop = FALSE])
})(subset(iris, select = -Species), iris$Species)

```

Строим графики, наблюдаем нагенерённые значения.

```{r}
res <- make.data(iris, iris$Species, model)
splom(iris, groups = iris$Species)
splom(res, groups = res$Species)
```

Находим лучшую модель, используем её в качестве статистики для бутстрапа. В качестве генератора используем make.data

```{r}
my.qda <- function(x, data, ...) {
  out <- qda(x, data, ...)
  out$data <- data
  out
}

my.boot.statistic <- function(data)
    tune(my.qda, Species ~ ., data=data, predict.func=function(...) predict(...)$class, tunecontrol=tune.control(sampling="fix", fix=1/2))$best.performance

b <- boot(iris,
          my.boot.statistic,
          R=999, 
          sim="parametric",
          ran.gen=function(data, mle, ..., size=300){make.data(data, mle$groups, mle$model, ...)}, 
          mle=list(groups=iris$Species,model=model)
)

print(b)
plot(b)
boot.ci(b, type = "perc")
```

