---
title: "glaucomaMVF.R"
author: "Атамась Семён"
output:
  html_document:
    fig_caption: yes
    fig_height: 15
    fig_width: 15
    highlight: tango
    self_contained: no
    theme: spacelab
---

```{r}
library("knitr")
library("e1071")
library("lattice")
library("corrplot")
library(stats)
library(MASS)
data.concrete <- read.csv("../data/Concrete_Data.csv", comment.char = "#")
check<- function(l){ 
  print(tune(lm, as.formula(l), data = data.concrete, tunecontrol = tune.control(sampling = "fix",fix = 2/3)))
}
model<- function(f){ 
  new_model = lm(as.formula(f),data.concrete)
  return (new_model)
}
```


Посмотрим на общую информацию и стандартные картиночки.
```{r}
summary(data.concrete)
splom(~data.concrete, data.concrete,upper.panel=function(x, y, ...) { panel.xyplot(x, y, ...); panel.loess(x, y, ..., col='red') },lower.panel=function(x, y, ...) { },
pscale=0, varname.cex=0.7, par.settings=simpleTheme(pch=13, cex=0.1))
corrplot.mixed(cor(data.concrete), tl.cex=0.5)
```

Видна линейная зависимость от цемента, отсутствие зависимости от FlyAsh.
Видно что Water и FineAggregate/Superplasticizer коррелируют.
Скорее всего стоит факторизовать Age и Water.

строим базовую модель
```{r}
model1 <- model(ConcreteCompressiveStrength ~ Cement + BlastFurnaceSlag+FlyAsh + Water + Superplasticizer + CoarseAggregate + FineAggregate + Age)
summary(model1)
check(model1)
```

Ошибка достаточно велика, исключим CoarseAggregate, логарифмируем age  и water, т.к. они дискретены.

```{r}
model2 <- model(ConcreteCompressiveStrength ~ Cement + BlastFurnaceSlag+FlyAsh + log(Water) + Superplasticizer+ FineAggregate + log(Age))
summary(model2)
check(model2)
```
Стало лучше. Для того чтобы определить факторы рассмотрим подробнее Age и Water.

```{r}

scatter.smooth(data.concrete$Age, data.concrete$ConcreteCompressiveStrength)
data.concrete$ageFactor<-data.concrete$Age<90
scatter.smooth(data.concrete$Water, data.concrete$ConcreteCompressiveStrength)
data.concrete$waterFactor<-data.concrete$Water<190
model3 <- model(ConcreteCompressiveStrength ~ Cement + BlastFurnaceSlag+FlyAsh + waterFactor:log(Water) + Superplasticizer+ FineAggregate + ageFactor:log(Age))
summary(model3)
check(model3)
```

Проверим последние две модели 

```{r}
model2.aic<-stepAIC(model2)
summary(model2.aic)
check(model2.aic)

model3.aic<-stepAIC(model3)
summary(model3.aic)
check(model3.aic)
```

